臺灣高等法院刑事裁定
110年度聲字第4251號
聲  請  人  臺灣高等檢察署檢察官
受  刑  人  曹啟倫


                    （現於法務部○○○○○○○○○○○  ○○○執行中）
上列聲請人因受刑人詐欺等案件，先後經判決確定，有二裁判以
上，聲請定其應執行之刑（聲請案號：臺灣高等檢察署110年度
執聲字第1879號），本院裁定如下：
    主  文
曹啟倫犯如附表所示各罪所處之刑，應執行有期徒刑捌年陸月。
    理  由
一、聲請意旨略以：受刑人曹啟倫因詐欺等數罪，先後經判決確
    定如附表，應依刑法第50條第1項第1款、第2項、第53條、
    第51條第5款規定，定其應執行之刑，爰依刑事訴訟法第477
    條第1項規定聲請定應執行之刑等語。
二、經查，受刑人因犯如附表編號1至20所示之罪，先後經判處
    如附表編號1至20所示之刑，均經分別確定在案，且各罪均
    為裁判確定前所犯，有各該刑事判決書附卷可憑。又受刑人
    所犯各罪合於刑法第50條第1項第1款情形，茲據檢察官依受
    刑人就附表所示各罪請求聲請定其應執行之刑（見卷附臺灣
    桃園地方檢察署依民國102年1月23日修正之刑法第50條調查
    受刑人是否聲請定應執行刑調查表），本院審核認其聲請正
    當，應依法定應執行之刑。
三、按數罪併罰，分別宣告多數有期徒刑者，於各刑中之最長期
    以上，各刑合併之刑期以下，定其刑期，但不得逾三十年，
    刑法第51條第5款定有明文。乃因刑罰之科處，應以行為人
    之責任為基礎，考量人之生命有限，刑罰對被告造成之痛苦
    程度，係以刑度增加而生加乘效果，而非等比方式增加，如
    以實質累加方式執行，刑責恐將偏重過苛，不符現代刑事政
    策及刑罰之社會功能，故透過定應執行刑，採限制加重原則
    ，授權法官綜合斟酌被告犯罪行為之不法與罪責程度、各罪
    彼此間之關聯性（例如數罪犯罪時間、空間、各行為所侵害
    法益之專屬性或同一性、數罪對法益侵害之加重效應等）、
    數罪所反應被告人格特性與傾向、對被告施以矯正之必要性
    等，妥適裁量最終具體應實現之刑罰，以符罪責相當之要求
    。因此，法院於酌定執行刑時，應體察法律恤刑之目的，為
    妥適之裁量，俾符合實質平等原則（最高法院105年度台抗
    字第626號裁定意旨參照）。
四、查受刑人所犯如附表所示各罪，分係傷害罪、加重詐欺取財
    罪、行使偽造私文書罪，罪質、侵害法益、犯罪情節等尚非
    均同，犯罪時間則集中分布在106年11月至12月間；本院審
    酌受刑人所犯上開各罪所反映人格特質之差異，所犯上開諸
    罪以加重詐欺取財之犯罪類型居多，於併合處罰時，其責任
    重複非難程度高，與上開數罪所實現刑罰經濟的功能，及上
    開數罪對法益之侵害並無應予特別加重之必要，如以實質累
    加方式執行，刑責恐將偏重過苛，不符現代刑事政策及刑罰
    之社會功能，依上開最高法院105年度台抗字第626號裁定意
    旨，以及如編號2至7所示之罪，曾經本院108年度上訴字第4
    187號判決定應執行有期徒刑5年；編號8至20所示之罪，曾
    經本院108年度上訴字第1114號判決定應執行有期徒刑6年，
    暨斟酌受刑人對本件定應執行刑之意見表示略以：請參考鈞
    院108年度上訴字第4187號判決所定應執行有期徒刑5年之結
    果，從輕量刑等語（見受刑人陳述意見狀）等一切情狀，在
    附表所示各罪宣告刑總和之上限等內、外部性界限，依刑法
    第51條第5款規定，定其應執行之刑如主文。至受刑人所犯
    如附表編號1所示之罪，其所受有期徒刑3月部分，形式上雖
    已執行完畢，然附表編號1至20所示之罪，均係在附表編號1
    所示之罪判決確定前所犯，合於數罪併罰要件，依上揭說明
    ，仍應就附表所示各罪所處之刑，合併定應執行刑，該有期
    徒刑3月部分，則屬於就所定應執行刑執行時應為如何折抵
    之問題，附此敘明。
據上論斷，應依刑事訴訟法第477條第1項，刑法第50條第1項、
第2項、第53條、第51條第5款，裁定如主文。　　
中　　華　　民　　國　　110 　年　　11　　月　　24　　日
                  刑事第十九庭  審判長法　官  曾淑華
                                      法　官  李殷君
                                      法　官  陳文貴
以上正本證明與原本無異。
如不服本裁定，應於收受送達後五日內向本院提出抗告狀。
                                      書記官  俞妙樺
中　　華　　民　　國　　110 　年　　11　　月　　24　　日



















附表
編            號  1 2 3 罪            名          傷害罪     加重詐欺取財罪     加重詐欺取財罪 宣     告     刑  有期徒刑3月  有期徒刑1年9月 （共3罪） 有期徒刑1年3月 犯   罪   日  期  106年12月29日 106年11月21日、 106年11月23日 106年11月10日 106年11月12日  偵   查   機  關年   度   案  號  桃園地檢107年度偵字第25200號 桃園地檢107年度偵字第4786、4792號 桃園地檢107年度偵字第4786、4792號 最  後   事實審 法    院 桃園地院 臺灣高院 臺灣高院  案    號 107年度壢簡字第2099號 108年度上訴字第4187號 108年度上訴字第4187號  判決日期 108年2月15日 109年4月28日 109年4月28日 確  定   判  決 法    院 桃園地院 最高法院 最高法院  案    號 107年度壢簡字第2099號 109年度台上字第3719號 109年度台上字第3719號  判    決確定日期 108年3月11日 109年8月26日 109年8月26日 是否為得易科罰金之案件           是          否          否 備            註  桃園地檢108年度執字第4886號（已執畢） 桃園地檢109年度執字第15083號 桃園地檢109年度執字第15083號    編號2至7所示之罪，曾經臺灣高院108年度上訴字第4187號判決定應執行有期徒刑5年  














編            號  4 5 6 罪            名     加重詐欺取財罪    加重詐欺取財罪    加重詐欺取財罪 宣     告     刑  有期徒刑1年7月 （共4罪） 有期徒刑1年5月 （共6罪） 有期徒刑1年5月 （共15罪） 犯   罪   日  期  106年11月22日、 106年11月1日、 106年12月24日、 106年12月25日 106年11月22日、 106年11月22日、 106年11月22日、 106年11月20日、 106年11月22日、 106年11月22日、 106年11月22日、 106年11月24日、 106年11月10日、 106年11月10日、 106年11月17日、 106年12月24日、 106年12月24日、 106年12月24日、 106年12月25日、 106年12月25日、 106年12月25日、 106年12月25日、 106年12月25日、 106年12月25日、 106年12月25日 偵   查   機  關年   度   案  號  桃園地檢107年度偵字第4786、4792號 桃園地檢107年度偵字第4786、4792號 桃園地檢107年度偵字第4786、4792號 最  後   事實審 法    院 臺灣高院 臺灣高院 臺灣高院  案    號 108年度上訴字第4187號 108年度上訴字第4187號 108年度上訴字第4187號  判決日期 109年4月28日 109年4月28日 109年4月28日 確  定   判  決 法    院 最高法院 最高法院 最高法院  案    號 109年度台上字第3719號 109年度台上字第3719號 109年度台上字第3719號  判    決確定日期 109年8月26日 109年8月26日 109年8月26日 是否為得易科罰金之案件           否          否          否 備            註  桃園地檢109年度執字第15083號 桃園地檢109年度執字第15083號 桃園地檢109年度執字第15083號   編號2至7所示之罪，曾經臺灣高院108年度上訴字第4187號判決定應執行有期徒刑5年   





編            號  7 8 9 罪            名      加重詐欺取財罪     加重詐欺取財罪     加重詐欺取財罪 宣     告     刑  有期徒刑1年3月 （共3罪） 有期徒刑2年6月  有期徒刑2年4月 （共2罪） 犯   罪   日  期  106年11月22日下午4時、 106年11月22日下午5時、 106年12月25日 106年12月20日 106年12月11日、 106年12月20日  偵   查   機  關年   度   案  號  桃園地檢107年度偵字第4786、4792號 桃園地檢107年度偵字第1865、7136、7140、7146、13632、14870、107年度偵緝字第787號 桃園地檢107年度偵字第1865、7136、7140、7146、13632、14870、107年度偵緝字第787號 最  後   事實審 法    院 臺灣高院 臺灣高院 臺灣高院  案    號 108年度上訴字第4187號 108年度上訴字第1114號 108年度上訴字第1114號  判決日期 109年4月28日 108年12月18日 108年12月18日 確  定   判  決 法    院 最高法院 最高法院 最高法院  案    號 109年度台上字第3719號 109年度台上字第1269號 109年度台上字第1269號  判    決確定日期 109年8月26日 109年11月4日 109年11月4日 是否為得易科罰金之案件           否          否          否 備            註  桃園地檢109年度執字第15083號 桃園地檢109年度執字第18493號 桃園地檢109年度執字第18493號   編號2至7所示之罪，曾經臺灣高院108年度上訴字第4187號判決定應執行有期徒刑5年 編號8至20所示之罪，曾經本院108年度上訴字第1114號判決定應執行有期徒刑6年  










編            號  10 11 12 罪            名     加重詐欺取財罪    加重詐欺取財罪    加重詐欺取財罪 宣     告     刑  有期徒刑2年3月  有期徒刑2年 （共3罪） 有期徒刑1年10月 （共2罪） 犯   罪   日  期  106年12月10日 106年12月20日、 106年12月7日、 106年12月4日 106年12月25日、 106年12月18日 偵   查   機  關年   度   案  號  桃園地檢107年度偵字第1865、7136、7140、7146、13632、14870、107年度偵緝字第787號 桃園地檢107年度偵字第1865、7136、7140、7146、13632、14870、107年度偵緝字第787號 桃園地檢107年度偵字第1865、7136、7140、7146、13632、14870、107年度偵緝字第787號 最  後   事實審 法    院 臺灣高院 臺灣高院 臺灣高院  案    號 108年度上訴字第1114號 108年度上訴字第1114號 108年度上訴字第1114號  判決日期 108年12月18日 108年12月18日 108年12月18日 確  定   判  決 法    院 最高法院 最高法院 最高法院  案    號 109年度台上字第1269號 109年度台上字第1269號 109年度台上字第1269號  判    決確定日期 109年11月4日 109年11月4日 109年11月4日 是否為得易科罰金之案件           否          否          否 備            註  桃園地檢109年度執字第18493號 桃園地檢109年度執字第18493號 桃園地檢109年度執字第18493號   編號8至20所示之罪，曾經本院108年度上訴字第1114號判決定應執行有期徒刑6年   












編            號  13 14 15 罪            名     加重詐欺取財罪    加重詐欺取財罪    加重詐欺取財罪 宣     告     刑  有期徒刑1年9月  有期徒刑1年8月 （共3罪） 有期徒刑1年7月 （共5罪） 犯   罪   日  期  106年12月4日 106年12月19日、 106年12月18日、 106年12月13日 106年12月20日、 106年12月21日、 106年12月5日、 106年12月26日、 106年12月26日 偵   查   機  關年   度   案  號  桃園地檢107年度偵字第1865、7136、7140、7146、13632、14870、107年度偵緝字第787號 桃園地檢107年度偵字第1865、7136、7140、7146、13632、14870、107年度偵緝字第787號 桃園地檢107年度偵字第1865、7136、7140、7146、13632、14870、107年度偵緝字第787號 最  後   事實審 法    院 臺灣高院 臺灣高院 臺灣高院  案    號 108年度上訴字第1114號 108年度上訴字第1114號 108年度上訴字第1114號  判決日期 108年12月18日 108年12月18日 108年12月18日 確  定   判  決 法    院 最高法院 最高法院 最高法院  案    號 109年度台上字第1269號 109年度台上字第1269號 109年度台上字第1269號  判    決確定日期 109年11月4日 109年11月4日 109年11月4日 是否為得易科罰金之案件           否          否          否 備            註  桃園地檢109年度執字第18493號 桃園地檢109年度執字第18493號 桃園地檢109年度執字第18493號   編號8至20所示之罪，曾經本院108年度上訴字第1114號判決定應執行有期徒刑6年   











編            號  16 17 18 罪            名     加重詐欺取財罪    加重詐欺取財罪    加重詐欺取財罪 宣     告     刑  有期徒刑1年6月 （共17罪） 有期徒刑1年5月 （共11罪） 有期徒刑1年4月 犯   罪   日  期  106年12月4日、 106年12月4日、 106年12月18日、 106年12月19日、 106年12月12日、 106年12月14日、 106年12月21日、 106年12月19日、 106年12月19日、 106年12月21日、 106年12月20日、 106年12月18日、 106年12月18日、 106年12月18日、 106年12月25日、 106年12月25日、 106年12月28日 106年11月20日、 106年12月12日、 106年12月5日、 106年12月18日、 106年12月21日、 106年12月21日、 106年12月19日、 106年12月18日、 106年12月18日、 106年12月18日、 106年12月15日 106年12月26日 偵   查   機  關年   度   案  號  桃園地檢107年度偵字第1865、7136、7140、7146、13632、14870、107年度偵緝字第787號 桃園地檢107年度偵字第1865、7136、7140、7146、13632、14870、107年度偵緝字第787號 桃園地檢107年度偵字第1865、7136、7140、7146、13632、14870、107年度偵緝字第787號 最  後   事實審 法    院 臺灣高院 臺灣高院 臺灣高院  案    號 108年度上訴字第1114號 108年度上訴字第1114號 108年度上訴字第1114號  判決日期 108年12月18日 108年12月18日 108年12月18日 確  定   判  決 法    院 最高法院 最高法院 最高法院  案    號 109年度台上字第1269號 109年度台上字第1269號 109年度台上字第1269號  判    決確定日期 109年11月4日 109年11月4日 109年11月4日 是否為得易科罰金之案件           否          否          否 備            註  桃園地檢109年度執字第18493號 桃園地檢109年度執字第18493號 桃園地檢109年度執字第18493號   編號8至20所示之罪，曾經本院108年度上訴字第1114號判決定應執行有期徒刑6年   



編            號  19 20 （以下空白） 罪            名     加重詐欺取財罪    行使偽造私文書罪  宣     告     刑  有期徒刑9月 有期徒刑8月  犯   罪   日  期  106年12月21日  106年12月29日  偵   查   機  關年   度   案  號  桃園地檢107年度偵字第1865、7136、7140、7146、13632、14870、107年度偵緝字第787號 桃園地檢107年度偵字第1865、7136、7140、7146、13632、14870、107年度偵緝字第787號  最  後   事實審 法    院 臺灣高院 臺灣高院   案    號 108年度上訴字第1114號 108年度上訴字第1114號   判決日期 108年12月18日 108年12月18日  確  定   判  決 法    院 最高法院 最高法院   案    號 109年度台上字第1269號 109年度台上字第1269號   判    決確定日期 109年11月4日 109年11月4日  是否為得易科罰金之案件           否          否  備            註  桃園地檢109年度執字第18493號 桃園地檢109年度執字第18493號    編號8至20所示之罪，曾經本院108年度上訴字第1114號判決定應執行有期徒刑6年